【裁判字號】    91,訴,405
【裁判日期】    920318
【裁判案由】    毒品危害防制條例
【裁判全文】
臺灣苗栗地方法院刑事判決                          九十一年度訴字第四五號
    公  訴  人  臺灣苗栗地方法院檢察署檢察官
    被      告  甲○○
右列被告因毒品危害防制條例案件，經檢察官提起公訴（九十一年度毒偵字第五九三
號），本院判決如左：
    主  文
甲○○連續施用第一級毒品，累犯，處有期徒刑捌月。扣案之海洛因參小包（未鑑定
前含袋共重壹點肆公克；經鑑定結果共淨重零點柒肆公克；包裝共重零點陸玖公克）
沒收銷燬之。又持有第二級毒品，累犯，處有期徒刑參月。扣案之安非他命壹包（未
鑑定前重零點柒公克；經鑑定結果毛重零點柒捌公克；淨重零點參陸公克，取零點零
參公克鑑驗，餘零點參參公克）沒收銷燬之。應執行有期徒刑拾月，扣案之海洛因參
小包（未鑑定前含袋共重壹點肆公克；經鑑定結果共淨重零點柒肆公克；包裝共重零
點陸玖公克）及安非他命壹包（未鑑定前重零點柒公克；經鑑定結果毛重零點柒捌公
克；淨重零點參陸公克，取零點零參公克鑑驗，餘零點參參公克）均沒收銷燬之。
    事  實
一、甲○○於民國八十九年間，因違反毒品危害防制條例案件，為本院判處有期徒刑
    四月，如易科罰金以三百元折算一日確定，於九十年四月十三日易科罰金執行完
    畢。其前因施用第二級毒品安非他命（下稱安非他命），經本院於八十八年十月
    十五日，以八十八年度毒聲字第一二八五號裁定送觀察、勒戒，結果無繼續施用
    毒品傾向。台灣苗栗地方法院檢察署檢察官乃於八十八年十月二十五日，以八十
    八年度毒偵字第二八六號處分不起訴。嗣其又因施用毒品案件，經本院以八十九
    年度毒聲字第四二二號裁定送觀察、勒戒，結果有繼續施用毒品傾向。本院乃於
    八十九年四月十四日，以八十九年度毒聲字第五七九號，裁定送強制戒治。同年
    十一月二十一日，經裁定停止戒治，所餘戒治期間付保護管束，於九十年九月十
    日期滿。刑事處罰部分，台灣苗栗地方法院檢察署檢察官對其聲請簡易判決處刑
    ，經本院以八十九年度苗簡字第一九一（起訴書誤為一八一）號判處有期徒刑四
    月，如易科罰金以三百元折算一日確定。詎甲○○又基於施用第一級毒品海洛因
    （下稱海洛因）之概括犯意，自九十年九月底某日起至九十一年六月三十日晚上
    六時止，連續在苗栗縣竹南鎮○○里○鄰○○路二十四號住處，以將海洛因捲入
    香煙內吸食之方式，施用海洛因多次，平均三天施用一次。另自九十年九月中旬
    某日起，在其上開住處非法持有安非他命一包（未鑑定前重０．七公克）。嗣於
    某不詳時間，將上開毒品攜至苗栗縣竹南鎮○○里○鄰○○街八號其居住。迨九
    十一年七月六日下午三時三十分許，在其上開居處為警搜索查獲，並扣得其所有
    之海洛因三小包（未鑑定前含袋共重一．四公克；經鑑定結果共淨重０．七四公
    克；包裝共重０．六九公克）及前開安非他命一包（未鑑定前重０．七公克；經
    鑑定結果毛重０．七八公克；淨重０．三六公克，取０．０三公克鑑驗，餘０．
    三三公克）。
二、案經苗栗縣警察局竹南分局報請臺灣苗栗地方法院檢察署檢察官偵查起訴。
    理  由
一、訊據被告甲○○對右揭事實坦承不諱，並有白色粉沬三小包及一小包扣案可証，
    且上開粉末經送鑑定結果，分別係海洛因（三小包未鑑定前含袋共重一．四公克
    ；經鑑定結果共淨重０．七四公克；包裝共重０．六九公克）及安非他命（一包
    ，未鑑定前重０．七公克；經鑑定結果毛重０．七八公克；淨重０．三六公克，
    取０．０三公克鑑驗，餘０．三三公克），分別有法務部調查局九十一年八月十
    九日調科壹字第九九００００五一九號鑑定通知書及內政部警政署刑事警察局九
    十一年九月二十七日刑鑑字第０九一０二二四五二０號鑑驗通知書在卷可憑。足
    見被告之自白應與事實相符。又其前因施用毒品案件，經本院先後裁定送觀察勒
    戒，結果第一次無繼續施用毒品傾向，經台灣苗栗地方法院檢察署檢察官處分不
    起訴，第二次結果有繼續施用毒品傾向，經送強制戒治，於八十九年十一月二十
    一日，裁定停止戒治，所餘戒治期間付保護管束，於九十年九月十日期滿。刑事
    處罰部分，經本院以八十九年度苗簡字第一九一號判處有期徒刑四月，如易科罰
    金以三百元折算一日確定，以上分別有台灣苗栗地方法院檢察署不起訴處分書、
    簡易判決處刑聲請書、刑案資料查註紀錄表、本院送戒治裁定及台灣高等法院被
    告全國前案紀錄表各一份在卷可憑。本件事証明確，被告犯行足以認定。
二、查海洛因及安非他命分別為毒品危害防制條例第二條第二項第一款、第二款規定
    之第一級及第二級毒品，被告前因施用毒品案件，經送觀察勒戒，結果無繼續施
    用傾向，檢察官為不起訴處分後，又因施用毒品案件，經送觀察、勒戒，結果有
    繼續施用毒品傾向，於強制戒治後，經裁定停止戒治，所餘戒治期間付保護管束
    ，於九十年九月十日期滿，又施用海洛因，所為係犯毒品危害防制條例第十條第
    一項之施用第一級毒品罪。又其持有安非他命所為，係犯同條例第十一條第二項
    之持有第二級毒品罪。其施用海洛因前持有海洛因之低度行為為其施用之高度行
    為所吸收，不另論罪。被告先後多次施用海洛因之犯行，時間緊接，手法相同，
    觸犯構成要件相同之罪名，為連續犯，依刑法第五十六條之規定加重其刑。其所
    犯上開二罪，犯意各別，行為互殊，應予分論併罰。查被告前於八十九年間，因
    違反毒品危害防制條例案件，為本院判處有期徒刑四月，如易科罰金以三百元折
    算一日確定，於九十年四月十三日易科罰金執行完畢，有臺灣苗栗地方法院檢察
    署刑案資料查註紀錄表及台灣高等法院被告全國前案紀錄表各一份在卷可稽，其
    於有期徒刑之執行完畢後五年以內復犯有期徒刑以上之本罪，為累犯，應依刑法
    第四十七條之規定就施用第一級毒品部分遞加重其刑，就持有第二級毒品部分，
    加重其刑。爰審酌被告之前開素行、本件犯罪之手段、施用海洛因之期間、持有
    安非他命之數量及犯後坦承犯行暨施用海洛因係自戕行為等一切情狀，各量處如
    主文所示之刑，並定其應執行刑。扣案之海洛因三小包（未鑑定前含袋共重一．
    四公克；經鑑定結果共淨重０．七四公克；包裝共重０．六九公克）及安非他命
    一包（未鑑定前重０．七公克；經鑑定結果毛重０．七八公克；淨重０．三六公
    克，取０．０三公克鑑驗，餘０．三三公克）係查獲之毒品，併依毒品危害防制
    條例第十八條第一項前段之規定沒收銷燬之。
據上論斷，應依刑事訴訟法第二百九十九條第一項前段、毒品危害防制條例第十條第
一項、第十一條第二項、第十八條第一項前段、刑法第十一條前段、第五十六條、第
四十七條、第五十一條第五款，判決如主文。
本案經檢察官李基彰到庭執行職務。
中       華       民       國      九十二   年     三   月      十八    日
                                    臺灣苗栗地方法院刑事第二庭
                                            法  官  劉  興  浪
右正本證明與原本無異
如不服本判決，應於判決送達後十日內，向本院提出上訴狀（須附繕本），上訴於臺
灣高等法院臺中分院。
                    書記官  黃  士  益
中       華       民       國      九十二   年     三   月      十八    日
附錄論罪科刑法條
毒品危害防制條例第十條第一項：
施用第一級毒品者，處六月以上五年以下有期徒刑。
毒品危害防制條例第十一條第二項：
持有第二級毒品者，處二年以下有期徒刑、拘役或新台幣三萬元以下罰金。


司法院資訊處製作；財團法人民間司法改革基金會備份。
